【裁判字號】    99,抗,351
【裁判日期】    991209
【裁判案由】    延長羈押
【裁判全文】
臺灣高等法院臺南分院刑事裁定           99年度抗字第351號
抗  告  人
即  被  告  謝水清
上列抗告人因延長羈押案件，不服臺灣嘉義地方法院99年11月19
日所為99年度訴字第679號裁定，提起抗告，本院裁定如下：
    主  文
抗告駁回。
    理  由
一、抗告意旨略以：伊已坦承犯行，何有與證人賴專財勾串之可
    能，另伊現已經4個多月沒和兒女見面，懇請法官能站在為
    人父之立場，讓伊與孩子見面並讓雙親知道伊過的很好，不
    要為伊擔心，爰請求撤銷原審延長羈押之裁定云云。
二、按被告經法官訊問後，認為犯罪嫌疑重大，而有下列情形之
    一，非予羈押，顯難進行追訴、審判或執行者，得羈押之︰
    (一)逃亡或有事實足認為有逃亡之虞者。(二)有事實足認為有湮
    滅、偽造、變造證據或勾串共犯或證人之虞者。(三)所犯為死
    刑、無期徒刑或最輕本刑為5年以上有期徒刑之罪者；而羈
    押被告，審判中不得逾3月，但有繼續羈押之必要者，得於
    期間未滿前，經法院依第101條之規定訊問被告後，以裁定
    延長之；延長羈押期間，審判中每次不得逾2月，如所犯最
    重本刑為10年以下有期徒刑以下之刑者，第一審、第二審以
    3次為限，第三審以1次為限；刑事訴訟法第101條第1項、第
    108條第1項前段及第5項分別定有明文。另所謂延長羈押，
    亦屬拘禁被告之強制處分，其目的在保全證據、確保刑事訴
    訟程序之進行及刑罰權之執行。是刑事被告經法官訊問後，
    究竟有無刑事訴訟法第101條第1項各款或第101條之1第1項
    各款所規定之情形，及應否依同法第108條之規定予以延長
    羈押，均屬事實問題，法院應按訴訟進行之程度、卷證資料
    及其他一切情事斟酌之。又依司法院釋字第665號解釋意旨
    ，法律規定羈押被告之要件，須基於維持刑事司法權之有效
    行使之重大公益要求，並符合比例原則，方得為之。且無罪
    推定原則除禁止對未經有罪判決確定之被告執行刑罰，亦禁
    止僅憑犯罪嫌疑即施予被告類似刑罰之措施，倘以重大犯罪
    嫌疑為羈押之唯一要件，即可能違背無罪推定原則。基於憲
    法保障人民身體自由之意旨，於被告犯刑事訴訟法第101條
    第1項第3款之罪，嫌疑重大，且有相當理由認其有逃亡、湮
    滅、偽造、變造證據或勾串共犯或證人之虞，亦無不得羈押
    之情形，法院斟酌有無命被告具保、責付或限制住居等侵害
    較小之手段後，仍認非予羈押，顯難進行追訴、審判或執行
    者，方得羈押，始符合憲法第8條保障人民身體自由及第16
    條保障人民訴訟權之意旨。
三、經查：被告因本件違反毒品危害防制條例案件，涉販賣第一
    、二級毒品罪，經原審羈押訊問後，坦承部分販賣第一級毒
    品、第二級毒品犯嫌，並經證人吳友文、黃登貴、曾瑞鵝、
    賴專財警詢及偵查中證述在卷，復有通訊監察譯文、指認犯
    罪嫌疑人紀錄表可供佐證，足認被告涉犯毒品危害防制條例
    第4條第1項、第2項之罪犯罪嫌疑重大，且所犯均為最輕本
    刑5 年以上有期徒刑之罪，又被告於羈押訊問時，承認部分
    犯罪，然供稱不認識證人賴專財，未販賣海洛因予證人賴專
    財云云（見原審卷第17-19頁），嗣於準備程序中，雖坦承
    全部起訴事實，然本件尚未進入審判程序，日後不無翻異前
    供而與證人賴專財勾串之可能，另被告毒品來源之上手為呂
    泳賢，現尚未到案說明，其顯有與呂泳賢勾串之可能。又被
    告涉犯販賣毒品之最輕本刑為5年以上有期徒刑之重罪，其
    將受重刑之諭知，日後逃匿以規避審判程序進行及刑罰執行
    之可能性甚高，仍有相當理由認為其有逃亡之虞，而本件尚
    未進行審理程序，為確保日後審判或執行程序之順利進行，
    自仍有繼續羈押被告之必要。又參酌被告販賣第一、二級毒
    品犯行，危害社會治安甚鉅，權衡國家刑事司法權之有效行
    使、社會秩序及公共利益、被告人身自由之私益及防禦權受
    限制之程度，認對被告維持羈押處分尚屬適當、必要，合乎
    比例原則。是本案之羈押原因尚未消滅，且依本案訴訟進度
    ，仍有繼續羈押被告之必要。是原審認被告符合刑事訴訟法
    第101條第1項第2款、第3款規定之要件，且被告之羈押原因
    及羈押並禁止接見通信必要性皆仍存在，非予羈押並禁止接
    見通信，顯難進行審判程序，為延長羈押並禁止接見通信之
    裁定，經核尚屬妥適，無違反比例原則。
四、綜上，原法院認被告有刑事訴訟法第101條第1項第2款、第3
    款之法定羈押原因及羈押之必要性，裁定延長羈押，尚無不
    合。本件抗告為無理由，應予駁回。
五、據上論斷，應依刑事訴訟法412條，裁定如主文。
中    華    民    國    99    年    12    月    9     日
                  刑事第五庭    審判長法  官  楊明章
                                      法  官  蔡美美
                                      法  官  黃國永
以上正本證明與原本無異。
不得抗告。
                                      書記官  陳淑貞
中    華    民    國    99    年    12    月    9     日

司法院資訊處製作；財團法人民間司法改革基金會備份。
